【裁判字號】    91,易,2907
【裁判日期】    920212
【裁判案由】    毒品危害防制條例
【裁判全文】
臺灣臺中地方法院刑事判決                        九十一年度易字第二九七號
    公  訴  人  臺灣臺中地方法院檢察署檢察官
    被      告  甲○○  男  二.
右列被告因毒品危害防制條例案件，經檢察官提起公訴（九十一年度毒偵字第二七九
六號），本院判決如左：
    主  文
甲○○連續施用第二級毒品，處有期徒刑陸月，如易科罰金，以參佰元折算壹日。
    事  實
一、甲○○前於民國八十八年間因施用毒品案件，經本院裁定送觀察、勒戒後，認無
    繼續施用毒品之傾向，而由臺灣臺中地方法院檢察署檢察官於八十八年五月十九
    日，以八十八年度偵字第二七八八號為不起訴處分確定；之後又因施用毒品案件
    ，經本院裁定送觀察、勒戒後，認有繼續施用毒品之傾向，而經本院於九十年一
    月十日以九十年度毒聲字第一二六號裁定令入戒治處所施以強制戒治，另並由臺
    灣臺中地方法院檢察署檢察官，以八十九年度毒偵字第五四五二號、第六六二七
    號、七二二七號提起公訴，經本院於九十年五月七日，以九十年度訴字第二二六
    號判處有期徒刑一年確定（尚未執行完畢）。嗣因戒治期滿三個月，其成績經評
    定為合格，認無繼續戒治之必要，由本院於九十年七月二十日，以九十年度毒聲
    字第三五二八裁定停止戒治，所餘戒治期間並付保護管束。詎甲○○在停止戒治
    付保護管束期間，猶不知悛悔警惕，復基於概括犯意，自九十年十月中旬某日起
    至九十一年六月二十五日止，在臺中縣潭子鄉○○○街十七號七樓之一住處，以
    將第二級毒品安非他命置於玻璃吸食器內，以火燒烤成煙後吸用之方式，連續施
    用第二級毒品安非他命多次。嗣於九十一年六月二十八日二十三時十分許，為警
    在嘉義市○區○○○路四十七號「姿瑩美妍美容名店」內為警查獲。
二、案經嘉義市警察局第一分局報請臺灣嘉義地方法院檢察署檢察官呈請臺灣高等法
    院檢察署檢察長核轉臺灣臺中地方法院檢察署檢察官偵查起訴。
    理  由
一、右揭事實，業據被告甲○○於本院調查、審理時坦承不諱，且其為警查獲後採尿
    送驗結果，呈安非他命陽性反應，有嘉義市衛生局檢驗涉嫌毒品及管制藥品之尿
    液檢體報告表一紙附卷可稽，堪認被告前開自白為真實。又被告前於八十八年間
    因施用毒品案件，經本院裁定送觀察、勒戒後，認無繼續施用毒品之傾向，而由
    臺灣臺中地方法院檢察署檢察官於八十八年五月十九日，以八十八年度偵字第二
    七八八號為不起訴處分確定；之後又因施用毒品案件，經本院裁定送觀察、勒戒
    後，認有繼續施用毒品之傾向，而經本院於九十年一月十日以九十年度毒聲字第
    一二六號裁定令入戒治處所施以強制戒治，另並由臺灣臺中地方法院檢察署檢察
    官，以八十九年度毒偵字第五四五二號、第六六二七號、七二二七號提起公訴，
    經本院於九十年五月七日，以九十年度訴字第二二六號判處有期徒刑一年確定（
    尚未執行完畢）。嗣因戒治期滿三個月，其成績經評定為合格，認無繼續戒治之
    必要，由本院於九十年七月二十日，以九十年度毒聲字第三五二八裁定停止戒治
    ，所餘戒治期間並付保護管束等情，有臺灣高等法院被告全國前案紀錄表暨臺灣
    臺中地方法院檢察署刑案資料查註紀錄表附卷可稽，本案事證明確，被告三犯施
    用第二級毒品安非他命之犯行，洵堪認定。
二、安非他命係毒品危害防制條例第二條第二項規定之第二級毒品，被告甲○○施用
    安非他命，核其所為係犯毒品危害防制條例第十條第二項之施用第二級毒品罪。
    其施用前持有第二級毒品安非他命之低度行為，應為施用之高度行為所吸收，不
    另論罪。其先後多次施用第二級毒品安非他命犯行，時間緊接、方法相同，觸犯
    構成要件相同之罪名，顯係基於概括犯意反覆為之，為連續犯，依刑法第五十六
    條規定，以一罪論，並加重其刑。公訴意旨雖僅論及被告於九十一年六月二十四
    日、二十五日之施用第二級毒品安非他命犯行，然事實欄所載被告其餘施用第二
    級毒品安非他命之犯行，既與前開起訴部分，在實體法上有連續犯之關係，在程
    序法上有裁判上一罪之關係，本為起訴效力所及，本院自應併予審理，附此說明
    。爰審酌被告前因施用毒品犯行，甫經觀察、勒戒及強制戒治後，猶於停止戒治
    付保護管束期間，故態復萌，再連續施用第二級毒品安非他命不輟，無視於毒品
    對於自身健康之戕害及國家對於杜絕毒品犯罪之禁令，惡性非輕，然本之施用毒
    品者均有相當程度之成癮性及心理依賴性，其犯罪心態與一般刑事犯罪之本質並
    不相同，容應以「病人」之角度為考量，並側重適當之醫學治療及心理矯治為宜
    ，且被告經施以相當時間之強制戒治，固屬保安處分之一種，然既與其所應受之
    刑罰，同係限制人身自由，揆諸比例原則，量刑不宜過重及被告犯後坦承犯行之
    態度等一切情狀，量處如主文所示之刑，並諭知易科罰金之折算標準。
據上論斷，應依刑事訴訟法第二百九十九條第一項前段，毒品危害防制條例第十條第
二項、第二十條第三項，刑法第十一條前段、第五十六條、第四十一條第一項前段，
罰金罰鍰提高標準條例第二條，判決如主文。
中      華      民      國      九十二      年      二    月    十二    日
                         臺灣臺中地方法院刑事第二庭
                             審判長法  官    張智雄
       法  官    陳  葳
                                   法  官    蔡建興
右正本證明與原本無異。
如不服本判決，應於判決送達後十日內向本院提出上訴狀，上訴於臺灣高等法院臺中
分院( 須附繕本 )。
                                   書記官
中      華      民      國      九十二      年      二    月    十二    日
附錄本案論罪科刑法條全文︰
毒品危害防制條例第十條第二項：
施用第二級毒品者，處三年以下有期徒刑。


司法院資訊處製作；財團法人民間司法改革基金會備份。
